【裁判字號】    98,上訴,2611
【裁判日期】    980630
【裁判案由】    毒品危害防制條例
【裁判全文】
臺灣高等法院刑事判決                98年度上訴字第2611號
    上訴人
    即被告  甲○○
                   （另案於臺灣臺北監獄臺北分監執行中）
上列上訴人因違反毒品危害防制條例案件，不服臺灣板橋地方法
院98年度訴字第205 號，中華民國98年5 月26日第一審判決（起
訴案號：臺灣板橋地方法院檢察署97年度毒偵字第9676號）提起
上訴，判決如下：
    主  文
上訴駁回。
    理  由
壹、不服地方法院第一審判決上訴，須提出上訴書狀，並敘述具
    體理由，為上訴必備程式；所提書狀未敘述上訴理由，或僅
    曾以言詞陳述上訴理由，應於上訴期間屆滿後20日內補提理
    由書於原審法院。
    原審法院認逾期未補提上訴理由，應定期間先命補正；逾期
    未補正，為上訴不合法律上程式，應以裁定駁回。如已提出
    上訴理由，但所提非屬具體理由，則由第二審法院以上訴不
    合法律上程式，判決駁回。
    刑事訴訟法第350條、第362條與第367條明文規定。
貳、所謂具體理由，必是依據卷內既有訴訟資料或提出新事證，
    指摘或表明第一審判決有何採證認事、用法或量刑等足以影
    響判決本旨的不當或違法，而構成應予撤銷的具體事由。例
    如：依憑證據法則具體指出所採證據何以不具證據能力，或
    依憑卷證資料，明確指出所為證據證明力的判斷如何違背經
    驗、論理法則；如僅稱原判決認定事實錯誤、違背法令、量
    刑過重或輕縱，而未依上述意旨指出具體事由，或形式上雖
    已指出具體事由，但該事由縱使屬實，也不足以認為原判決
    有何不當或違法，例如：對不具有調查必要性的證據，法院
    未依聲請調查也未說明理由，或援用證據不當，但除去該證
    據仍應為同一事實認定，皆不屬於已具體敘明理由，以與第
    二審上訴制度旨在請求第二審法院撤銷、變更第一審不當或
    違法判決，實現個案救濟的立法目的相契合，並節制濫行上
    訴，最高法院97年台上字第892號判決參照。
參、上訴人即被告甲○○經原判決審酌「年值青壯，不思尋求正
    當的身心發展警惕自持，竟又施用足以導致精神障礙、性格
    異常，甚至造成生命危險的毒品，戕害身心健康，對社會治
    安可能的危害程度非微；但尚能坦承犯行等一切情狀」就其
    一行為同時觸犯施用第一、二級毒品犯行，從重論以違犯毒
    品危害防制條例第10條第1 項施用第一級毒品罪，累犯，量
    處有期徒刑1 年2 月；扣案第一級毒品海洛因淨重0.41公克
    、第二級毒品甲基安非他命驗餘淨重1. 2087 公克，均沒收
    銷燬。經核並無違法、失當。
肆、被告上訴意旨略以：「本件與另案98年度訴字第226 號、第
    205 號施用毒品案件，實屬一個決意，反覆、延續，未曾間
    斷的犯行，應成立集合犯一罪，原判決予以論處，應有違誤
    。」等語。
    經查：
    本案犯行與上訴意旨所稱臺灣板橋地方法院98年度訴字第
    226 號、205 號施用毒品案件，施用時間不同、犯意個別，
    客觀上不能認為具一個反覆、延續性的行為觀念，與集合犯
    要件並不相符，而應分別論斷處罰。
伍、被告上訴形式上雖已敘明事由，但純屬以片面的自我說詞，
    再為爭執，不足以認為原判決有何不當或違法。
    綜上，被告上訴不合法。依刑事訴訟法第367條、372條，判
    決如主文。
中    華    民    國    98    年    6     月    30    日
                  刑事第六庭  審判長法  官  林堭儀
                                    法  官  吳淑惠
                                    法  官  郭豫珍
以上正本證明與原本無異。
如不服本判決，應於收受送達後10日內向本院提出上訴書狀，其
未敘述上訴之理由者並得於提起上訴後10日內向本院補提理由書
（均須按他造當事人之人數附繕本）「切勿逕送上級法院」。
                                    書記官  胡勤義
中    華    民    國    98    年    7     月    3     日


司法院資訊處製作；財團法人民間司法改革基金會備份。
